【裁判字號】    89,易,1426
【裁判日期】    890920
【裁判案由】    竊盜
【裁判全文】
臺灣高雄地方法院刑事判決                        八十九年度易字第一四二六號
    公  訴  人  臺灣高雄地方法院檢察署檢察官
    被      告  甲○○
右列被告因竊盜案件，經檢察官提起公訴（八十九年度偵字第四二四四號），本院判
決如左：
    主  文
甲○○竊盜，處罰金壹仟元，如易服勞役，以參佰元折算壹日。
    事  實
一、甲○○（起訴書誤載為王永吉）曾因殺人未遂案件，經台灣高雄地方法院判處有
    期徒刑五年一月確定，應於民國八十九年四月十九日執行完畢，於假釋期內，仍
    不知悔改，竟意圖為自己不法之所有，基於竊盜之犯意，於八十九年一月十七日
    下午十時十分許，在高雄市鼓山區○○○路一九九一巷十七號附近之公園旁，徒
    手將停放於該處不詳姓名之人所有腳踏車乙輛，搬置於其所騎乘至該處之腳踏車
    後座，而竊取該腳踏車，得手後欲離去時，為雄峰社區巡守員乙○○發現，報警
    當場查獲。
二、案經高雄市政府警察局鼓山分局報請台灣高雄地方法院檢察署檢察官偵查起訴。
    理  由
一、訊據被告甲○○固坦承有於右揭時、地將上開腳踏車搬置於其騎乘之腳踏車後座
    之事實不諱，惟矢口否認有何竊盜犯行，辯稱：伊係撿拾破爛的，該腳踏車停放
    於垃圾堆旁，且停置於該處甚久，伊以為是他人丟棄的，欲拿去賣給舊貨商以買
    米酒云云。惟查：據證人即雄峰社區巡守員乙○○於本院調查程序中證稱：前揭
    公園旁係大家停放機車及腳踏車的地方，並非垃圾堆旁等語，復上開腳踏車外觀
    並非老舊腐朽，且有鎖上大鎖，有現場照片二張附卷足憑，是上開腳踏車顯非他
    人丟棄之物。從而，被告所辯：該腳踏車停放於垃圾堆旁，伊以為是他人丟棄的
    云云，顯係事後推諉之詞，不足採信。本件事證已臻明確，被告上開竊盜犯行，
    已堪認定。
二、核被告甲○○所為，係犯刑法第三百二十條第一項之竊盜罪。爰審酌被告曾有殺
    人未遂及賭博等前科，素行非佳，有台灣高等法院被告全國前案紀錄表可按，且
    尚於假釋期內，猶不知謹言慎行，竟為換取米酒以供己用，而再為本件犯行，惟
    所得之財物非鉅，犯罪之手段，及犯後態度等一切情狀，量處如主文所示之刑，
    並諭知易服勞役之折算標準，以資懲儆。
據上論斷，應依刑事訴訟法第二百九十九條第一項前段，刑法第三百二十條第一項、
第四十二條第二項，罰金罰鍰提高標準條例第一條前段、第二條，判決如主文。
本案經檢察官李靜文到庭執行職務。
中      華      民      國      八十九    年      九    月      二十    日
                                  臺灣高雄地方法院刑事第六庭
                                      審判長法  官  莊崑山
                                            法  官  趙家光
                                            法  官  洪榮家
右為正本，係照原本作成。
如不服本判決，應於送達後十日內，向本院提出上訴狀。
                                            書記官  黃中旗
中      華      民      國      八十九    年      九    月      二十    日
附錄本案論罪科刑法條全文：
刑法第三百二十條第一項：
  意圖為自己或第三人不法之所有，而竊取他人之動產者，為竊盜罪，處五年以下有
  期徒刑、拘役或五百元以下罰金。


司法院資訊處製作；財團法人民間司法改革基金會備份。
